臺灣高等法院臺中分院刑事判決　　 100年度交上訴字第1066號
上　訴　人
即　被　告　吳佳紋
選任辯護人　胡昇寶律師
上列上訴人因肇事逃逸罪等案件，不服臺灣臺中地方法院100年
度交訴字第27號中華民國100年3月29日第一審判決（起訴案號：
臺灣臺中地方法院檢察署99年度偵字第25077號），提起上訴，
本院判決如下：
    主  文
上訴駁回。
吳佳紋緩刑參年，並向指定之政府機關、政府機構、行政法人、
社區或其他符合公益目的之機構或團體，提供壹佰貳拾小時之義
務勞務；緩刑期間付保護管束。
    事實及理由
一、本案經本院審理結果，認第一審判決認事用法及量刑均無不
    當，應予維持，並引第一審判決書記載之事實、證據及理由
    。（如附件）
二、被告上訴意旨略以：上訴人即被告（以下均稱被告）對本案
    決定認罪，且積極與被害人協調和解事宜，盡力彌補被害人
    身心所受之損害，被告對於原審指摘部分已深感悔悟，就此
    ，應無命被告入監服刑之必要，因而提起本件上訴等語。
三、本院查：
（一）本件之犯罪事實業據被告於本院審理時坦認不諱。
（二）原審因而適用刑事訴訟法第二百九十九條第一項前段，刑
      法第一百八十五條之四、第一百八十五條之三、第五十一
      條第五款，刑法施行法第一條之一第一項、第二項前段等
      規定，並審酌被告之素行、智識程度、家庭狀況、被告犯
      罪時未受有刺激、與被害人復無仇隙、肇事時酒測濃度甚
      高（達每公升零點八一毫克）、犯罪之動機及目的僅為圖
      一時之便利（指酒駕）與僥倖（指肇事逃逸），即不顧酒
      後駕車對其他用路人所造成之風險，猶貿然駕車上路，並
      因一時過失行為，未遵守交通規則而發生本件事故，致被
      害人受有傷害，復枉顧他人生命安全，因害怕酒駕肇事遭
      警舉發，為規避責任，未報警處理及為必要之救護，反棄
      受傷之被害人於不顧，惡性非輕，對社會治安危害甚鉅，
      且於犯罪後未有表達悔悟之意，未與被害人達成民事和解
      ，犯後態度不佳等一切情狀，分別量處服用酒類不能安全
      駕駛動力交通工具而駕駛罪部分有期徒刑三月、駕駛動力
      交通工具肇事致人受傷後逃逸罪部分有期徒刑九月，並定
      應執行刑為有期徒刑十月，其認事用法核無違誤，量刑亦
      屬允當。被告徒以其已知認罪云云，提起本件上訴，為無
      理由，應予駁回。
四、末查被告前未曾受任何有期徒刑以上刑之宣告，此有臺灣高
    等法院被告前案紀錄表一紙附卷可稽，本院審酌被告於原審
    判決後之民國一百年五月九日業已與被害人王旭暉達成民事
    和解，有和解書一份在卷可佐（見本院卷第二八頁），復於
    同年五月十日及六月二十日，將和解金額共計新台幣二十五
    萬元匯予被害人，有匯款回條二紙在卷足憑（見本院卷第三
    三、四七頁），咸信被告確已真心悔悟，經此教訓，當知所
    警惕，應無再犯之虞，本院認對被告所宣告之刑，以暫不執
    行為適當，爰併宣告緩刑三年，且為促使被告記取教訓，爾
    後能切遵法令，本院斟酌情形，命被告應向指定之政府機關
    、政府機構、行政法人、社區或其他符合公益目的之機構或
    團體，提供一百二十小時之義務勞務，緩刑期間並付保護管
    束。
據上論斷，應依刑事訴訟法第三百七十三條、第三百六十八條，
刑法第七十四條第一項第一款、第二項第五款、第九十三條第一
項第二款，判決如主文。
本案經檢察官徐松奎到庭執行職務。
中    華    民    國   100    年    7     月    27    日
            刑事第七庭    審判長法  官  林  榮  龍
                                法  官  黃  仁  松
                                法  官  王  義  閔
上列正本證明與原本無異。
刑法第一百八十五條之三部分，不得上訴。
刑法第一百八十五條之四部分，得上訴。
如不服本判決應於收受送達後十日內向本院提出上訴書狀，其未
敘述上訴理由者，並得於提起上訴後十日內向本院補提理由書 (
均須按他造當事人之人數附繕本)「切勿逕送上級法院」。
                                書記官  王  麗  珍
中    華    民    國   100    年    7     月    27    日